臺灣彰化地方法院刑事判決　　　　　　　 96年度易字第163號
公　訴　人　臺灣彰化地方法院檢察署檢察官
被　　　告　庚○○
上列被告因竊盜案件，經檢察官提起公訴（95年度偵字第10154
、10517 號），被告於準備程序進行中就被訴事實為有罪之陳述
，本院合議庭裁定由受命法官獨任行簡式審判程序，判決如下：
    主      文
庚○○犯如附表所示之罪，各處如附表所示之刑，扣案如附表沒
收欄所示之沒收物沒收。應執行有期徒刑壹年拾月，扣案之機車
鑰匙壹支沒收。
    事實及理由
一、犯罪事實：
    庚○○前因施用毒品案件，分別經本院及臺灣雲林地方法院
    判處有期徒刑10月及11月確定，經接續執行後，已於民國94
    年9 月16日縮短刑期假釋出監付保護管束，並於95年4 月13
    日保護管束期滿未經撤銷假釋，視為執行完畢。猶不知悔改
    ，因施用毒品缺錢花用，竟基於意圖為自己不法所有之個別
    犯意，自95年9 月2 日起，分別於附表所示之時間、地點，
    獨自以其所有之機車鑰匙打開如附表所示乙○○等人所騎乘
    機車之置物箱，竊取乙○○等人所有而放置於機車置物箱內
    財物之方式，多次竊取乙○○等人如附表所示之財物（詳細
    之被害人、犯罪時間、犯罪地點、機車車牌號碼及竊盜所得
    財物均如附表所示），得手後，除將金錢花用殆盡外，其餘
    物品則分別丟棄於彰化縣秀水鄉之排水溝內。嗣於95年10月
    17日為警循線查獲，並扣得其所有，供其本案各次竊盜犯罪
    所用之機車鑰匙1 支，及附表編號8 所示辛○○所有之行動
    電話2 支（業經辛○○領回）。
二、被告庚○○於準備程序中，先就前揭犯罪事實均為有罪之陳
    述，且所犯係死刑、無期徒刑、最輕本刑為3 年以上有期徒
    刑以外之罪，經本院合議庭依刑事訴訟法第273 條之1 第1
    項之規定，裁定由法官一人獨任進行簡式審判程序，合先敘
    明。
三、本案之證據；
  (一)指認現場照片共10張、查獲扣案物照片3張。
  (二)贓物認領保管單1 紙。
  (三)證人即被害人乙○○、甲○○、丁○○、辛○○、己○○、
    戊○○、壬○○及證人即告訴人丙○○於警詢之證述及證人
    辛○○偵查中之證述。
  (四)臺灣彰化地方法院檢察署公務電話紀錄單及車號查詢重型機
    車車籍各1紙。
  (五)扣案機車鑰匙1 支。
  (六)被告於警詢、偵查、本院準備程序及審理時之自白。
四、按上訴人等於夜間潛入某甲家中，將某甲所有財物及其妻某
    乙所有之國民身分證一併竊去，其所竊取者雖屬兩人之財物
    ，但係侵害一個監督權，不生一行為而觸犯數罪名問題（最
    高法院62年臺上字第407 號判例意旨參照）。是查被告庚○○如附表編號3 所示竊盜犯行雖同時竊得甲○○、黃品慈、
    黃品綺三人之健保卡、如附表編號4 所示竊盜犯行雖同時竊
    得戊○○及其子之健保卡共3 張，然甲○○、黃品慈、黃品
    綺三人之健保卡既均在被害人甲○○保管中，另戊○○及其
    子之健保卡共3 張亦均在被害人戊○○保管中，揆諸上揭判
    例意旨，被告各該次之竊盜犯行應僅各侵害被害人甲○○及
    戊○○之一個監督權，僅各成立竊盜之單純一罪，附此敘明
    。
五、論罪科刑：
  (一)核被告所為如附表所示之犯行，均係犯刑法第320 條第1 項
    之竊盜罪。其所犯如附表所示8 個竊盜罪間，犯意各別、侵
    害法益互異，應予分論併罰。查被告前因施用毒品案件，分
    別經本院及臺灣雲林地方法院判處有期徒刑10月及11 月 確
    定，經接續執行後，已於94年9 月16日縮短刑期假釋出監付
    保護管束，並於95年4 月13日保護管束期滿未經撤銷假釋，
    視為執行完畢，有臺灣高等法院被告前案紀錄表乙紙附卷可
    憑，其受此有期徒刑執行完畢後，5 年以內故意再犯有期徒
    刑以上之罪，為累犯，均應依法加重其刑。爰審酌被告前有
    毒品及詐欺前科，有上開前案紀錄表在卷可按，素行非佳，
    本次竟因施用毒品缺錢花用，即於一個半月內屢犯本案8 次
    竊盜犯行，顯然欠缺法紀觀念，且被告除將竊得之現金供己
    花用殆盡外，並將被害人之證件、信用卡及其他財物丟棄於
    排水溝，不但造成被害人重新申辦證件、信用卡之困擾、不
    便及費用支出，更使被害人處於證件、信用卡遭冒用之危險
    中，所生危害甚鉅，並參酌被告各次犯罪所得、犯罪之手段
    、犯罪後於偵、審時均自白犯罪之態度等一切情狀，量處如
    主文所示之刑，並定其應執行之刑。
  (二)扣案之機車鑰匙1 支，為被告所有，供其為本案如附表所示
    各次竊盜犯罪所用之物，業據其供明在卷，爰依刑法第38條
    第1項第2款於各該罪名項下諭知沒收。
六、應依刑事訴訟法第273 條之1 第1 項、第299 條第1 項前段
    、第310 條之2 、第454 條第1 項，刑法第320 條第1 項、
    第47條第1 項、第51條第5 款、第38條第1 項第2 款，刑法
    施行法第1 條之1 第1 項、第2 項前段，判決如主文。
七、如不服本判決，應於判決送達後10日內，向本院提出上訴狀
    （須附繕本）。
本案經檢察官高如應到庭執行職務。
中　　華　　民　　國　　96　　年　　2 　　月　　 9　　日
                  刑事第四庭  法  官  吳永梁
上正本證明與原本無異。
如不服本判決，應於送達後10日內向本院提出上訴狀（須附繕本
），上訴於臺灣高等法院臺中分院。
告訴人或被害人對於判決如有不服具備理由請求檢察官上訴者，
其上訴期間之計算係以檢察官收受判決正本之日期為準。
中　　華　　民　　國　　96　　年　　2　　 月　　15　　日
                              書記官  陳美敏
附表：（貨幣單位為新臺幣）
 ┌─┬───┬──────┬────────┬────────────────┬─────┬─────────┬───┐
 │  │被害人│時間（民國）│地點（彰化縣）及│竊得之財物                      │所犯法條  │應處之罪名及宣告刑│沒收  │
 │  │      │            │車牌號碼        │                                │          │                  │      │
 ├─┼───┼──────┼────────┼────────────────┼─────┼─────────┼───┤
 │1 │乙○○│95年9 月2 日│秀水鄉○○路與中│皮包1 個，內有500 元、國民身分證│刑法第320 │庚○○竊盜，累犯，│扣案機│
 │  │      │下午6 時10分│山路路口之統一超│、汽、機車駕駛執照各1 張，郵局、│條第1 項  │處有期徒刑肆月。  │車鑰匙│
 │  │      │許          │商前；J7M-765 號│臺中商業銀行、花壇鄉農會金融卡各│          │                  │壹支  │
 │  │      │            │                │1 張，中國信託商業銀行信用卡2 張│          │                  │      │
 │  │      │            │                │、中國信託商業銀行、聯邦商業銀行│          │                  │      │
 │  │      │            │                │現金卡各1張，印章3個，OKWAP 廠牌│          │                  │      │
 │  │      │            │                │手機1 支。                      │          │                  │      │
 ├─┼───┼──────┼────────┼────────────────┼─────┼─────────┼───┤
 │2 │己○○│95年9 月24日│秀水鄉○○路2 段│皮包1 個，內有2,000 元、國民身分│刑法第320 │庚○○竊盜，累犯，│同上扣│
 │  │      │下午6 時許  │341 號明正國小前│證、健保卡、合作金庫商業銀行金融│條第1 項  │處有期徒刑月。  │案機車│
 │  │      │            │；XK2-823 號    │卡及學生證各1張。               │          │                  │鑰匙壹│
 │  │      │            │                │                                │          │                  │支    │
 ├─┼───┼──────┼────────┼────────────────┼─────┼─────────┼───┤
 │3 │甲○○│95年9 月30日│秀水鄉○○路51號│皮包1 個，內有500 元、國民身分證│刑法第320 │庚○○竊盜，累犯，│同上扣│
 │  │      │上午（起訴書│華龍國小前；    │、機車行車執照、汽、機車駕駛執照│條第1 項  │處有期徒刑月。  │案機車│
 │  │      │誤載為下午）│TCS-579 號      │、台新商業銀行信用卡、郵局金融卡│          │                  │鑰匙壹│
 │  │      │11時許      │                │及甲○○、黃品慈、黃品綺之健保卡│          │                  │支    │
 │  │      │            │                │各1 張。                        │          │                  │      │
 ├─┼───┼──────┼────────┼────────────────┼─────┼─────────┼───┤
 │4 │戊○○│95年10月8 日│秀水鄉○○街226 │皮包1 個，內有13,000元、中國信託│刑法第320 │庚○○竊盜，累犯，│同上扣│
 │  │      │下午8 時40分│巷10號前；      │商業銀行、美商友邦銀行、荷蘭銀行│條第1 項  │處有期徒刑肆月。  │案機車│
 │  │      │許          │G33-426 號      │、陽信商業銀行及新光商業銀行信用│          │                  │鑰匙壹│
 │  │      │            │                │卡各1 張、萬泰商業銀行現金卡、國│          │                  │支    │
 │  │      │            │                │民身分證、機車行車執照及駕駛執照│          │                  │      │
 │  │      │            │                │各1張、戊○○及其子健保卡3張。  │          │                  │      │
 ├─┼───┼──────┼────────┼────────────────┼─────┼─────────┼───┤
 │5 │丁○○│95年10月9 日│秀水鄉○○路257 │皮包1 個，內有9,400 元，國民身分│刑法第320 │庚○○竊盜，累犯，│同上扣│
 │  │      │下午8 時許  │號秀水國小前；  │證、汽、機車駕駛執照、健保卡、中│條第1 項  │處有期徒刑肆月。  │案機車│
 │  │      │            │KWJ-345 號      │國信託商業銀行信用卡及富邦商業銀│          │                  │鑰匙壹│
 │  │      │            │                │行、合作金庫商業銀行、郵局金融卡│          │                  │支    │
 │  │      │            │                │各1張。                         │          │                  │      │
 ├─┼───┼──────┼────────┼────────────────┼─────┼─────────┼───┤
 │6 │丙○○│95年10月11日│秀水鄉○○路261 │手提包1 個，內有NOKIA 廠牌手機1 │刑法第320 │庚○○竊盜，累犯，│同上扣│
 │  │      │下午5 時20分│號陜西國小側門前│支、行動電話耳機2 副、皮夾1 個，│條第1 項  │處有期徒刑肆月。  │案機車│
 │  │      │至同日下午6 │；MR2-482 號    │（內有2,500 元、國民身分證、汽、│          │                  │鑰匙壹│
 │  │      │時間某時    │                │機車駕駛執照、健保卡及郵局、臺北│          │                  │支    │
 │  │      │            │                │商業銀行、彰化商業銀行金融卡各1 │          │                  │      │
 │  │      │            │                │張）                            │          │                  │      │
 ├─┼───┼──────┼────────┼────────────────┼─────┼─────────┼───┤
 │7 │壬○○│95年10月14日│秀水鄉福安村復新│1,100元、手機1支。              │刑法第320 │庚○○竊盜，累犯，│同上扣│
 │  │      │下午8 時50分│街7 號前；      │                                │條第1 項  │處有期徒刑月。  │案機車│
 │  │      │許          │HA3-435 號      │                                │          │                  │鑰匙壹│
 │  │      │            │                │                                │          │                  │支    │
 ├─┼───┼──────┼────────┼────────────────┼─────┼─────────┼───┤
 │8 │辛○○│95年10月16日│埔鹽鄉○○路○ 段│皮包1 個，內有2,000 元、MOTOROLA│刑法第320 │庚○○竊盜，累犯，│同上扣│
 │  │      │下午8 時許  │1-1 號前；      │廠牌手機2 支、國民身分證、健保卡│條第1 項  │處有期徒刑肆月。  │案機車│
 │  │      │            │KVV-713 號      │及中國信託商業銀行、國泰世華商業│          │                  │鑰匙壹│
 │  │      │            │                │銀行信用卡各1 張。（其中手機2 支│          │                  │支    │
 │  │      │            │                │已經辛○○領回）                │          │                  │      │
 └─┴───┴──────┴────────┴────────────────┴─────┴─────────┴───┘
附錄本案論罪科刑法條：
中華民國刑法第320條
意圖為自己或第三人不法之所有，而竊取他人之動產者，為竊盜
罪，處5 年以下有期徒刑、拘役或5 百元以下罰金。
意圖為自己或第三人不法之利益，而竊佔他人之不動產者，依前
項之規定處斷。
前二項之未遂犯罰之。
